【裁判字號】    89,交易,442
【裁判日期】    891113
【裁判案由】    過失傷害
【裁判全文】
臺灣臺南地方法院刑事判決                        八十九年度交易字第四四二號
    公  訴  人  臺灣台南地方法院檢察署檢察官
    被      告  丁○○
右列被告因業務過失傷害案件，經檢察官提起公訴 (八十九年度偵字第六六三九號)
，本院判決如左：
    主  文
丁○○從事業務之人，因業務上之過失傷害人，處有期徒刑貳月，如易科罰金，以參
佰元折算壹日。
    事  實
一、丁○○受僱於私立南光高級中學，任職司機，為從事駕駛業務之人，於民國（下
    同）八十八年十二月十六日，駕駛車號ＷＳ─五八Ο號自用大客車，沿台南縣善
    化鎮○○路由東向西行駛，於晚上六時十分許，駛至民權路與仁愛路路口時，應
    注意行經無號誌之交岔路口，應減速慢行，作隨時停車之準備，而依當時情況，
    並無不能注意之情形，竟疏於注意及此，貿然前行，適乙○○正駕駛車號ＴＫ─
    五九三九號自小客車，載有妻女丙○○及甲○○，正沿仁愛路由南向北駛至，亦
    疏未注意左方車應讓右方車先行，致二車於上址交岔路口發生碰撞，大客車之左
    前車頭撞擊自小客車之右前車頭，致乙○○受有頭部外傷併腦挫傷之傷害；丙○○則受有右肩挫傷及左鎖骨骨折等傷害；甲○○受有臉部多處裂傷併腦震盪等傷
    害。
二、案經乙○○、丙○○及甲○○訴由臺南縣警察局善化分局報請臺灣臺南地方法院
    檢察署檢察官偵查起訴。
    理  由
一、訊據被告丁○○自承於右開時、地駕車發生車禍，並導致告訴人乙○○、丙○○
    及甲○○三人受傷之事實，惟矢口否認有何業務過失傷害犯行，辯稱：是乙○○
    開車撞伊等語。按汽車行經無號誌之交岔路口，應減速慢行，作隨時停車之準備
    ，道路交通安全規則第九十三條第一項第四款定有明文，被告自承案發現場有大
    樓擋住視線，則其經過交岔路口時更應小心通過，依當時天氣晴朗、路面乾燥無
    缺陷等情況視之，並無不能注意情事，其疏未注意，於視線不佳之情形下猶貿然
    通過，以致肇事，自有過失。本件經送台灣省台南區車輛行車事故鑑定委員會鑑
    定結果，亦認定被告應負肇事次因之過失責任，此有該會八十九年八月四日南鑑
    字第八九○五一六號鑑定意見書在卷可憑。雖本件告訴人乙○○於本件事故之發
    生亦有過失，僅與被告之過失併合而為肇事之原因，被告之刑責自不能因此相扺
    獲得減免，惟可供量刑之斟酌而已。是被告被告所辯無任何過失云云，顯屬犯後
    卸責之詞，不足採信，此外，復有告訴人之指訴、臺南縣警察局道路交通事故調
    查報告表一紙、博愛醫院傷害診斷證明書三紙以及照片五張等附卷可稽。事證明
    確，被告犯行堪予認定。
三、按被告係自用大客車之司機，為從事駕駛業務之人，核其所為，係犯刑法第二百
    八十四條第二項前段之業務過失傷害罪。被告以一業務過失傷害行為導致告訴人
    等三人成傷，係一行為觸犯數罪名，為想像競合犯，應從一重處斷。本院爰審酌
    被告品性及智識程度、犯罪所生之危害、過失程度及犯後表示願意賠償告訴人全
    部醫藥費或新臺幣二十萬元，態度尚稱良好等一切情狀，量處如主文所示之刑，
    並諭知易科罰金之折算標準，以資懲儆。
據上論斷，應依刑事訴訟法第二百九十九條第一項前段、刑法第二百八十四條第二項
前段、第五十五條、第四十一條、罰金罰鍰提高標準條例第一條前段、第二條，判決
如主文。
本案經檢察官吳文政到庭執行職務
中    華    民    國      八十九      年      十一      月     十三     日
                                臺灣臺南地方法院交通法庭
                                        法  官  張      菁
右正本證明與原本無異。
如不服本判決，應於判決送達後十日內向本院提出上訴狀( 應附繕本 )。
                                        書記官  林  木  村
中    華    民    國      八十九      年      十一      月     十三     日
附錄本案論罪科刑法條：
刑法第二百八十四條第二項
  從事業務之人，因業務上之過失傷害人者，處一年以下有期徒刑、拘役或一千元以
  下罰金，致重傷者，處三年以下有期徒刑、拘役或二千元以下罰金。


司法院資訊處製作；財團法人民間司法改革基金會備份。
